【裁判字號】    88,交易,709
【裁判日期】    890314
【裁判案由】    過失致死
【裁判全文】
臺灣高雄地方法院刑事判決                        八十八年度交易字第七九號
    公  訴  人  臺灣高雄地方法院檢察署檢察官
    被      告  乙○○
    選任辯護人  黃順天律師
                王叡齡律師
右列被告因過失致死案件，經檢察官提起公訴（八十八年度偵字第二三八五九、二四
一二○號），本院判決如左：
    主  文
乙○○因過失致人於死，處有期徒刑柒月，緩刑參年。
    事  實
一、乙○○於民國八十八年五月二十二日下午七時五十五分許，駕駛車牌號碼ＹＶ─
    三九五八號自用小客車，沿高雄市○○路往高雄縣大寮鄉方向行駛，行至大寮鄉
    ○○村○○路「張簡建材行」對面時，本應注意車前狀況，並隨時採取必要之安
    全措施，且依當時情形，又無不能注意之情形，竟疏於注意車前動態，適有由王
    雪英所騎乘之車牌號碼ＷＢＶ─一一六號輕型機車，正欲從該路上之安全島缺口
    橫越馬路，亦疏未注意應先讓仁德路上左右之汽車優先通行，即貿然通過，且未
    戴安全帽，致乙○○見狀閃避不及而撞及王雪英所駕駛之輕型機車，王雪英因而
    人車倒地，受有頭部外傷、顱內出血之傷害，雖經送醫急救，至同年九月二十四
    日上午四時許，仍因顱內出血不治死亡。乙○○於肇事後，偵查機關未發覺前，
    主動請鍾斌全報警，並坦承肇事而接受裁判。
二、案經被害人家屬甲○○（王雪英之女）訴由高雄縣警察局林園分局移送臺灣高雄
    地方法院檢察署檢察官偵查起訴。
    理  由
一、右揭犯罪事實業據被告乙○○供承不諱，並有道路交通事故調查報告表附現場圖
    乙份及照片多張在卷可資佐証，且被害人王雪英因本件車禍致顱內出血死亡，業
    經臺灣高雄地方法院檢察署檢察官督同法醫師相驗明確，有相驗屍體證明書、驗
    斷書、及勘驗筆錄等在卷可憑。
二、按駕駛人應注意車前狀況，並隨時採取必要之安全措施，道路交通安全規則第九
    十四條第三項定有明文。被告於右揭時地駕車自應注意右揭規定，且依當時情形
    ，又無其他不能注意之情形，竟疏未注意前方動態，致未能及時採取安全措施，
    顯有過失，雖被害人騎乘機車通過上開安全島缺口時，疏未注意左右來車，並小
    心通過，其就本件車禍之發生，與有過失，惟仍不能解免被告應負之過失責任。
  且其過失行為與被害人死亡間，具有相當因果關係。罪證明確，被告犯行已堪認
    定。公訴意旨於事實欄雖記載肇事路段速限七十公里，而被告超速行駛乙節，惟
    被告辯稱其時速約六十公里等語。證人鍾斌全亦證稱：當時時速約五十公里等語
    ，且在現場之煞車痕為十五‧五公尺，此有道路交通事故調查報告表附現場圖可
    參，依汽車剎車距離、行車速度及道路摩擦係數對照表換算，被告當時車速應未
    逾時速七十公里，則被告超速部分不能證明，公訴人此部分之記載，似有未洽，
    附此敘明。
三、核被告所為，係犯刑法第二百七十六條第一項之過失致人於死罪。被告於肇事後
    偵查機關未發覺前，主動向警方坦承肇事乙節，業據證人鍾斌全、警員鄭榮周陳
    述明確（本院八十八年十二月二十一日、八十九年一月四日審理筆錄），為對於
    未發覺之罪自首而接受裁判，應減輕其刑。爰審酌被告一時疏於注意而肇事，犯
    後已坦承犯行，且已與被害人家屬達成民事和解，賠償被害人家屬損害，此有本
    院八十九年一月二十日審理筆錄可參，犯後態度良好，而被害人就本件車禍之發
    生亦有過失，且被害人騎車未戴安全帽，就其死亡亦有過失等一切情狀，量處如
    主文所示之刑。又被告未曾受有期徒刑之宣告，此有臺灣高等法院被告全國前案
    紀錄表可按，其經此次科刑後，當知所警惕，應無再犯之虞，本院認所宣告之刑
    ，以暫不執行為適當，乃併宣告緩刑三年，以啟自新。
據上論斷，應依刑事訴訟法第二百九十九條第一項前段，刑法二百七十六條第一項、
第六十二條、第七十四條第一款，罰金罰鍰提高標準條例第一條前段，判決如主文。
本案經檢察官劉玲興到庭執行職務。
中      華      民      國    八十九      年    三      月    十四     日
                                      臺灣高雄地方法院交通法庭
                                          法  官 王 俊 隆
右為正本，係照原本作成，證明與原本無異。
如不服本判決，應於送達後十日內，向本院提出上訴狀。
                                          書記官 涂 亨 玉
中      華      民      國    八十九      年    三      月    十四     日
附錄本判決論罪之法條：
刑法二百七十六條第一項
因過失致人於死者，處二年以下有期徒刑、拘役或二千元以下罰金。


司法院資訊處製作；財團法人民間司法改革基金會備份。
